# 补出以前年度审计报告涉及资本公积转增股本每股收益计算

提问人：yun_dan 时间：2017-05-06 19:24:18
请教陈版，假如 2016 年 5 月 1 日企业以资本公积转增资本，如果在 2016 年 6 月需要出具 2015 年审计报告，那么 2015 年和 2014 年的每股收益计算是否需要追溯调整，谢谢陈老师

回答人：chenyiwei
如果该财务报表的批准报出日在 2016 年 5 月 1 日之后，则需调整。依据是《企业会计准则第 34 号——每股收益》第十三条：“......上述变化发生于资产负债表日至财务报告批准报出日之间的，应当以调整后的股数重新计算各列报期间的每股收益。”